【裁判字號】    97,消債更,225
【裁判日期】    970729
【裁判案由】    更生事件
【裁判全文】
臺灣臺中地方法院民事裁定           97年度消債更字第225號
    聲  請  人
    即  債務人  吳建陞即吳裕.
上列聲請人聲請消費者債務清理事件，本院裁定如下：
    主    文
聲請人即債務人吳建陞（即吳裕文）自中華民國97年 7月29日16
時30分起開始更生程序。
    理    由
一、按債務人不能清償債務或有不能清償之虞，且無擔保或無優
    先權之債務總額未逾新臺幣1200萬元者，於法院裁定開始清
    算程序或宣告破產前，得向法院聲請更生；又法院開始更生
    程序之裁定，應載明其年、月、日、時，並即時發生效力，
    消費者債務清理條例第 3條、第42條第1項、第45條第1項分
    別定有明文。
二、本件聲請人即債務人聲請意旨略以：因聲請人之財產及收入
    不足以清償債務，前曾依照中華民國銀行公會會員辦理消費
    金融案件無擔保債務協商機制與金融機構成立協商，協商條
    件為月付新台幣1萬8680元，因聲請人每月薪資僅約4萬2000
    元，在扣除自己生活必要費用後，本尚可依約履行，惟因95
    年12月間遭公司資遣（非自願性失業，向政府申請失業給付
    ），以致無法依協商條件履行，故聲請人無力繼續履行原協
    商條件，顯係因非可歸責於己之事由致履行有重大困難，爰
    請求准予裁定開始更生生活等語。
三、經查，聲請人即債務人非從事營業活動之人，所積欠債務未
    逾1200萬元，亦有財產收入狀況說明書、前揭在職證明書、
    財政部各類所得資料清單、中華民國銀行公會會員辦理消費
    金融案件無擔保債務協商機制協議書、還款計劃書及本件債
    權人清冊暨債權總金額表等在卷可考，且經本院訊問調查屬
    實。
四、次查，聲請人即債務人固曾依中華民國銀行公會會員辦理消
    費金融案件無擔保債務協商機制成立協商，每月應還款1萬8
    680元。惟聲請人主張其每月薪資僅約4萬2000元（遭公司資
    遣，目前每月薪資 2萬6400元），而其生活必要開支，為每
    月膳食費6000元、扶養長子吳宗澤、次子吳宗翰二人共 1萬
    0200元、交通費8000元、水電瓦斯費4600元、電信費1600元
    ，合計3萬0400元（配偶每月薪資為4萬0828元，本身負債約
    155萬元，須負擔父親安養費每月6000元、返還借款2萬2200
    元），亦有其提出身分證、戶籍謄本、債權人清冊、財產及
    收入狀況說明書、財團法人金融聯合徵信中心當事人綜合信
    用報告--債務人清理條例前置協商專用債權人清冊、協議書
    、無擔保債務還款計劃、財政部台灣省中區國稅財產歸屬資
    料清清單、財政部台灣省中區國稅局95年、96年度綜合所得
    稅各類所得資料清單（含配偶）、離職證明書、失業給付申
    請書暨給付收據、水電瓦斯電信費收據、管理費收據、學費
    收據、安養費收據、住院證明書、本院強制執行金額計算書
    分配表附卷可參，且其所列舉之金額，衡諸現今一般生活水
    準，尚屬相當，則其收入扣除上開必要支出後，顯已不足清
    償前所為之協商款項，則本件聲請人主張其有不可歸責於己
    之事由致履行顯有困難，堪認真實。
五、末查，聲請人即債務人又無經法院裁定開始清算或宣告破產
    之情事。從而，聲請人請求依消費者債務清理條例裁定准予
    更生，揆諸前揭規定，核無不合，應予准許。
中    華    民    國    97    年    7     月    29    日
                  民事庭法  官  顏世傑
右為正本係照原本作成
本件不得抗告
本裁定已於97年7月29日16時30分公告。
中    華    民    國    97    年    7     月    29    日
                        書記官  陳麗卿


司法院資訊處製作；財團法人民間司法改革基金會備份。
